【裁判字號】    92,交簡上,41
【裁判日期】    920815
【裁判案由】    過失致死
【裁判全文】
臺灣桃園地方法院刑事判決                        九十二年度交簡上字第四一號
    上  訴  人
    即  被  告  乙○○
右上訴人即被告因過失致死案件，不服本院中壢簡易庭九十一年度壢交簡字第二二五
二號中華民國九十一年十二月六日所為第一審判決（聲請簡易判決處刑案號：九十一
年度偵字第一八二六九號）提起上訴，經本院管轄之第二審地方法院合議庭判決如左
：
    主  文
原判決撤銷。
乙○○因過失致人於死，累犯，處有期徒刑參月，如易科罰金，以參佰元折算壹日。
    事  實
一、乙○○前曾於民國八十四年間因侵占、竊盜等案件，分別經本院以八十四年度易
    字第二九四五號、八十四年度易字第五三七一號判決判處有期徒刑五月、七月，
    並定其應執行刑為十一月，於八十六年八月十日假釋交付保護管束期滿，以執行
    完畢論。
二、乙○○於九十一年六月十三日晚上駕駛車牌號碼Ｚ九—七一○五號自用小客車，
    沿桃園縣平鎮市○○路往關爺北路方向行駛。嗣於同日晚上九時三十分許，行經
    同市○○路與興埔路交岔路口時，其正前方德育路口為閃光黃燈。乙○○原應注
    意汽車行駛至交岔路口，其行進應遵守燈光號誌之指示減速慢行，並注意車前狀
    況，隨時採取必要之安全措施，以避免發生危險，且按當時天候晴、路面鋪設柏
    油、乾燥、無缺陷、無障礙物、視距良好等客觀情形並無不能注意之情事，竟疏
    未注意及此，而未減速即貿然穿越前揭路口。適有甲○○（另經原審判處有期徒
    刑四月，緩刑二年確定）駕駛車牌號碼ＣＬ—二二八三號自用小客貨車，內載其
    妻張寶連及友人羅賢達，沿桃園縣平鎮市○○路之支線道，由金陵路往中豐路方
    向行駛，因其正前方興埔路口為閃光紅燈，亦疏未注意讓幹道車先行，造成二車
    擦撞，致車內乘客張寶連遭拋出車外傷重死亡。乙○○於車禍肇事後，在其犯罪
    未經有偵查犯罪職權之機關或公務員發覺前，向前來現場處理交通事故之桃園縣
    警察局平鎮分局北勢派出所警員游星明自首並接受裁判。
三、案經桃園縣警察局平鎮分局報告台灣桃園地方法院檢察署檢察官相驗偵查後聲請
    簡易判決處刑。
    理  由
一、認定被告乙○○有罪之證據及理由：
（一）訊據乙○○對於右揭事實迭於警偵訊及本院審理中均坦承不諱。
（二）核與同案被告甲○○、證人羅賢達於警訊時及偵查中之證述情節相符。
（三）並有道路交通事故調查報告表一紙及照片二十二張附卷可稽。
（四）被害人張寶連因本件車禍死亡，亦經台灣桃園地方法院檢察署檢察官督同檢驗
      員到場相驗屬實，並製有相驗筆錄、驗斷書、相驗屍體證明書各一份附卷足憑
      。
（五）按汽車行駛至交岔路口，其行進應遵守燈光號誌之指示；又汽車駕駛時，駕駛
      人應注意車前狀況，並隨時採取必要之安全措施；道路交通安全規則第一百零
      二條第一項第一款、第九十四條第三項分別訂有明文。被告乙○○駕車本應注
      意上述道路交通安全規定，且依當時天候晴、路面鋪設柏油、乾燥、無缺陷、
      無障礙物、視距良好等客觀情況，又非不能注意，竟疏未注意及此，以致肇事
      ，致人死亡，其有過失甚明。又倘其遵守上開規定當可避免車禍之發生，是其
      過失行為與被害人死亡之間顯有相當因果關係。雖共同被告甲○○亦未疏注意
      車前狀況並讓幹道車先行，而與有過失，惟仍無解於被告過失責任之成立。
（六）又本件經送請台灣省桃園縣區車輛行車事故肇事委員會鑑定結果，與本院前揭
      認定相符，有該委員會九十一年九月三日九十一府車鑑桃字第九一０九一六號
      函乙份在卷可稽。是被告乙○○過失致人於死之犯行事證明確，洵堪認定，應
      予依法論科。
二、論罪科刑部分：
（一）核被告之所為，係犯刑法第二百七十六條第一項之過失致死罪。
（二）被告有事實欄所載之犯罪科刑執行情形，有台灣高等法院被告全國前案記錄表
      案、台灣桃園地方法院檢察署刑案資料查註記錄表分別在卷可稽，其於五年內
      再犯本件有期徒刑以上之罪，為累犯，應依刑法第四十七條規定加重其刑。
（三）再查，被告於肇事後，犯罪未發覺前，向前來現場處理交通事故之桃園縣警察
      局平鎮分局北勢派出所警員游星明自首並接受裁判等情，業經證人游星明於本
      院訊問時證述屬實（見本院九十二年七月十五日審理筆錄），應依刑法第六十
      二條前段之規定減輕其刑，並先加後減之。
三、撤銷改判之理由：
    原審以被告所犯罪證明確予以論罪科刑，固非無見，惟因疏未審酌上開自首之減
    輕刑責事由，自有未洽。本件被告上訴意旨以量刑過重云云執此指摘原判決失當
    ，雖無理由，惟原判決既有上述疏失，自應由本院將原判決予以撤銷改判。
四、量刑之審酌：
    爰審酌被告之過失程度、業與被害人家屬達成民事上和解，賠償其損害三百萬元
    ，及犯罪坦承犯行之態度，公訴人亦請求從輕量刑等一切情狀，量處如主文所示
    之刑，並諭知易科罰金之折算標準。
據上論斷，應依刑事訴訟法第四百五十五條之一第三項、第三百六十九條、第三百六
十四條、第二百九十九條第一項前段，刑法第二百七十六條第一項、第四十七條、第
六十二條前段、第四十一條第一項前段，罰金罰鍰提高標準條例第一條前段、第二條
，判決如主文。
本案經檢察官鍾和憲到庭執行職務。
中      華      民      國    九十二    年      八      月     十五     日
                                  臺灣桃園地方法院交通法庭
                                      審判長法  官  吳爭奇
                                            法  官  胡芷瑜
                                            法  官  陳永來
右正本證明與原本無異。
不得上訴。
                                            書記官  洪明媚
中      華      民      國    九十二    年      八      月     十五     日
中華民國刑法第二百七十六條
 (過失致死罪)
因過失致人於死者，處二年以下有期徒刑、拘役或二千元以下罰金。
從事業務之人，因業務上之過失犯前項之罪者，處五年以下有期徒刑或拘
役，得併科三千元以下罰金。


司法院資訊處製作；財團法人民間司法改革基金會備份。
